臺灣高等法院臺中分院刑事判決　　　　 94年度上易字第510號
上　訴　人　臺灣彰化地方法院檢察署檢察官
被　　　告　己○○
上列上訴人因被告竊盜等案件，不服臺灣彰化地方法院94年度易
字第9號，中華民國94年1月31日第一審判決（起訴案號：臺灣彰
化地方法院檢察署93年度偵字第4396、6770、7943、8562、8037
號），暨移送併案審理（案號：同署94年度偵字第1624、2597、
678號），提起上訴，本院判決如下：
    主  文
原判決撤銷。
己○○連續行使偽造私文書，足以生損害於公眾及他人，處有期
徒刑年。
如附表三所示之物，均沒收。
    事  實
一、己○○前因違反麻醉藥品管理條例案件，經本院以85年度上
    易字第2348判決判處有期徒刑七月確定；又因竊盜案件，經
    臺灣彰化地方法院（下稱原審法院）以86年度易字第1474號
    判決判處有期徒刑四月確定；再因偽造有價證券案件，經原
    審法院以86年度訴字第692號判決判處有期徒刑三年二月確
    定，前揭三罪嗣經原審法院裁定應執行有期徒刑三年十月確
    定，於民國（下同）87年12月1日假釋出監，本應至90年7月
    13日假釋期間始行屆滿。惟其於假釋期內另因轉讓第二級毒
    品案件，經原審法院以90年度訴字第700號判決判處有期徒
    刑八月確定，上開假釋亦遭撤銷，所餘殘刑有期徒刑二年七
    月十二日再與前揭有期徒刑八月刑期接續執行，於92年10月
    15日在監縮刑期滿執行完畢。詎仍不知悔改，竟因欠缺機車
    代步及急需取得他人身分證件供己使用，遂基於意圖為自己
    不法所有之概括犯意，而為下列犯行：
  (一)於93年5月18日下午某時，在其位於彰化縣彰化市○○里○○路159巷1弄6號住處，趁與其同住一戶之姪子丁○○疏於
    注意之際，未經許可擅自進入丁○○自己管領支配之房間內
    （侵入住居部分未據告訴），在該房間內桌上徒手竊取丁○○所有之國民身分證1張、全民健康保險卡1張及中國信託商
    業銀行信用卡2張。得手後，復基於變造特種文書之概括犯
    意，於同年月22日某時，在其上址住處內，將自己之照片換
    貼於丁○○國民身分證上，以此方式變造丁○○之國民身分
    證，足以生損害於丁○○本人權益及戶政機關對於國民身分
    證管理之正確性。嗣於93年5月23日晚間8時40分許，經警在
    彰化縣彰化市牛埔里中彰橋下發現己○○行跡可疑，遂趨前
    盤查身分，並在己○○隨身攜帶之皮包內扣得業經變造之丁○○國民身分證1張，並起出丁○○之全民健康保險卡1張及
    中國信託商業銀行信用卡2張，始知上情。
  (二)於93年5月3日之後某日，在不詳地點拾獲戊○○遭竊遺失之
    駕照原本後，即予侵占入己，並基於變造特種文書之概括犯
    意，在戊○○之上開證件上，換貼上自己之相片，以變造戊○○之駕照，足生損害於戊○○及監理機關對於駕照管理之
    正確性。嗣於93年7月間某日，在不詳地點拾獲癸○○前遭
    竊遺失之身分證、駕照原本、子○○前遭竊遺失之身分證、
    健保IC卡原本、未○○前遭竊遺失之身分證、健保IC卡原本
    、寅○○前遭竊遺失之信用卡、身分證、健保IC卡後，又將
    之侵占入己，並基於意圖為自己不法所有之概括犯意，持上
    開所變造之戊○○之駕照及前開拾獲之身分證、健保IC卡及
    信用卡等，於附表一所示之犯罪時間、犯罪地點，詐取附表
    一所示之財物（門號及手機）。
  (三)於93年8月3日凌晨1時30分許，在彰化縣彰化市○○路11巷
    14號附近，持自備鑰匙1把（未扣案）竊取午○○所有之車
    牌號碼KWG─517號重型機車1部（價值約新臺幣《下同》5千
    元），得手後供己騎用。嗣於93年9月22日，在彰化縣警察
    局彰化分局大竹派出所接受警詢時，坦承涉及本次竊盜案件
    ，並於同年10月2日會同員警至彰化市○村里○○路○段165
    巷國道三號公路橋下起出該部失竊機車。
  (四)於93年8月24日凌晨1時30分許，在彰化縣彰化市○○路○段
    450號前，趁無人注意之際，持自備鑰匙一把（未扣案）竊
    取壬○○所有之車牌號碼TNI─669號輕型機車1部（價值據
    壬○○稱約為6千元），得手後供己騎用。嗣經員警循線追
    查，認為己○○涉嫌重大，遂於93年8月25日通知其到場詢
    問，己○○始坦承上情，並帶同員警至彰化縣彰化市○○
    路○段257巷土地公廟旁，當場起出上開失竊機車而查知上情
    。
  (五)於93年9月3日某時，在彰化縣彰化市○○路○段台塑加油站
    （原名勝景加油站）附近，持自備鑰匙1把（未扣案）打開
    酉○○所使用車號不詳機車之置物箱，竊取酉○○所有之國
    民身分證及重型機車駕駛執照各1張得手。嗣於93年10月21
    日晚間9時50分許，經警在彰化縣彰化市○○里○○路159巷
    ，發現己○○在場徘徊行跡可疑，乃趨前盤查，經己○○帶
    同員警至其上址住處，當場起出酉○○所失竊之國民身分證
    及重型機車駕駛執照各1張。
  (六)於93年9月9日晚間8時許，在彰化縣彰化市○○○路117號前
    ，持自備鑰匙1把（未扣案），竊取丙○○所有之車牌號碼
    IXA─169號重型機車1部（價值據丙○○稱約為1萬元），得
    手後供己騎用，並於騎用後將該部機車放置在彰化縣彰化市
    ○○路○段361巷內。嗣經員警於93年9月15日下午6時許在該
    處尋獲，並交還丙○○使用。
  (七)己○○又於93年9月14日凌晨2時許，在彰化縣彰化市○○路
    1號朝陽宮前，以自備鑰匙1把（未扣案）竊取亥○○所有而
    停放在該處之車牌號碼JBK─990號重型機車1部（價值據亥
    ○○稱約為5千元），得手後供己騎用。再於同年月15日（
    即翌日）上午某時，將該機車棄置在彰化縣彰化市○○路○
    段東東藥局前，並由員警於93年9月17日在該處尋獲失竊機
    車，再經警依據該處錄影機攝得之影像，發現丟棄贓車之人
    體型與己○○相似，遂於93年9月22日通知己○○到場詢問
    ，始知上情。
  (八)於不詳時間，在彰化市○○○○道路橋下，拾獲乙○○前於
    93年10月27日21時許，遺失在位於彰化縣彰化市○○路○段3
    00號之「彰化百貨」內之國民身分證、汽車駕駛執照後，予
    以侵占入己，並承前變造特種文書之概括犯意，在乙○○之
    上開證件上，換貼上自己之相片，以變造乙○○之國民身分
    證及汽車駕駛執照，足生損害於乙○○及戶政機關、監理機
    關對於國民身分證、駕駛執照管理之正確性。己○○復基於
    偽造私文書之犯意，先偽刻「彰南電池工業股份有限公司（
    以下稱彰南電池公司）」及該公司負責人「黃智霖」之印章
    （以上二印章均未扣案）後，即在空白之各類所得暨免扣繳
    憑單（以下稱扣繳憑單）之所得人姓名之欄位上虛偽填載「
    乙○○」之姓名，並在其他各項欄位上（包括扣繳單位欄、
    所得類別欄、所得人國民身分證統一編號欄、所得人住址欄
    、所得所屬年月欄、所得給付年度欄、給付總額欄、給付淨
    額欄、扣繳稅額欄等處）偽填相關內容之資料，以偽造乙○○於92年度、由彰南電池公司發出之薪資扣繳憑單，足生損
    害於乙○○、彰南電池公司、黃智霖及稅捐機關管理稅捐之
    正確性。嗣後，己○○乃將上開變造之證件、偽造之扣繳憑
    單遺留在蘇世昌（由原偵查機關另行偵辦中）位於彰化縣秀
    水鄉○○街14號住處，最後由蕭金江（由原偵查機關另行偵
    辦中）持有而為警查獲。
  (九)於93年11月24日之前3、4個月某日，在彰化市三村里某處，
    拾獲戌○○前遭竊遺失之身分證、駕照原本後，即予侵占入
    己，並承前變造特種文書之概括犯意，在戌○○之上開證件
    上，換貼自己之相片，以變造戌○○之身分證及駕照，足生
    損害於戌○○及戶政機關、監理機關對於身分證、駕照管理
    之正確性。嗣並基於意圖為自己不法所有之概括犯意，持上
    開所變造之戌○○之身分證及駕照，先於附表二編號1所示
    之犯罪時間、犯罪地點，詐取如附表二編號1所示之手機門
    號。嗣又於附表二編號2所示之犯罪時間、犯罪地點，持其
    於93年11月29日前半個月某日，在彰化市中彰橋下所拾獲申
    ○○前遭竊失之身分證及駕照原本，詐取如附表二編號2所
    示之手機門號。
  (十)於93年11月29日前半個月某日，在彰化市中彰橋下，拾獲庚○○前遭竊遺失之身分證、駕照、健保卡原本、甲○○前遭
    竊遺失之身分證、健保卡原本後，即將侵占入己，並承前變
    造特種文書之概括犯意，在庚○○之身分證、駕照上，換貼
    自己之相片，以變造庚○○之身分證、駕照，足生損害於庚○○及戶政機關、監理機關對於身分證、駕照管理之正確性
    。嗣並基於意圖為自己不法所有之概括犯意，於附表二編號
    3、4所示之犯罪時間、犯罪地點、持上述經變造之庚○○身
    分證、駕照及持前述拾獲之甲○○之身分證以行使，向附表
    二編號3、4所示之店店員，申請手機門號及手機。
  (十一)於93年12月26日15時許，在彰化市○○路○段96號前，拾獲
    辰○○前遺失之數位相片後，即侵占據為己有，並承前開變
    造特種文書之概括犯意，將辰○○之相片，換貼在其於93年
    12月26日前約半個月之某日，在彰化市三村里某處拾獲之辛○○之身分證原本上，以變造辛○○之身分證；另又於不詳
    時間，將其前所拾獲之嘉德之身分證，換貼上自己之相片，
    以變造嘉德之身分證，足生損害於辰○○、辛○○、甲○○
    及戶政機關對於身分證管理之正確性。嗣於附表二編號5所
    示之犯罪時間、犯罪地點，欲以相同手法詐騙店員申辦手機
    門號時，遭店員識破，而報警當場查獲，而得悉上情。
二、案經丁○○、午○○訴由彰化縣警察局彰化分局報請臺灣彰
    化地方法院檢察署檢察官偵查起訴，暨彰化縣警察局彰化分
    局、溪湖分局報請臺灣彰化地方法院檢察署檢察官移送本院
    併案審理。
    理  由
一、前揭事實欄一、(一)、(三)至(七)所示之犯罪事實，業據被告己○○於原審審理時坦承不諱，核與告訴人丁○○、午○○、被
    害人酉○○、壬○○、丙○○、亥○○指訴財物失竊情節相
    符，並有照片6張、贓物認領保管單4紙、車輛竊盜、車牌失
    竊資料個別查詢報表－查詢車輛認可資料3份、車輛尋獲電
    腦輸入單4張、被害人酉○○國民身分證及重型機車駕駛執
    照影本各1份附卷可稽，復有被告變造之告訴人丁○○國民
    身分證1張扣案足憑，足徵被告前揭自白應屬實情。被告於
    本院審理時，雖改口辯稱前揭(三)至(七)之機車竊盜部分非伊所
    為，係為配合警方辦案才承認云云，惟查此部分犯行係經被
    告於原審為有罪之陳述，而由原審進行簡式審判程序，且被
    竊之機車又大部分係由被告帶同員警起出，原審認定被告確
    有此部分之犯行，並無違誤，被告於本院所辯，顯是事後卸
    責之詞，不足採信。又被告於告訴人丁○○之國民身分證上
    換貼自己之照片，顯係刻意掩飾自己身分，據以使用告訴人
    丁○○名義在外從事犯罪或相關法律行為，自足以生損害於
    告訴人丁○○之權益及戶政機關對於國民身分證管理之正確
    性。此部分事證明確，被告犯行至堪認定。而事實欄一、(二)
    所示之犯罪事實亦據被告己○○自白不諱，核與證人寅○○
    、子○○、癸○○、未○○、戊○○、地○○、天○○於警
    訊中供述之情節相符，且有附表三編號2至編號6所示（即附
    件1至附件5）偽造之同意書、申請書、聲明書之影本，經變
    造過之戊○○駕照影本，證人寅○○、子○○、癸○○、未
    ○○遭竊之上開證件影本附卷可稽，而經將被告己○○冒用
    證人戊○○名義所簽署之同意書，送請內政部警政署刑事警
    察局刑事鑑驗中心鑑定該同意書上之指紋，結果確係被告己○○本人所有（見併案2597偵查卷之警卷），故被告己○○
    此部分犯行，亦堪認定。再事實欄一、(八)所示之犯罪事實，
    業據被告己○○於警詢中自白不諱，核與告訴人乙○○、彰
    南電池公司之告訴代理人許宇昇及證人蘇世昌、蕭金江於警
    訊所指述、供述之情節大致相符，且有經變造之乙○○之國
    民身分證、汽車駕駛執照、偽造之扣繳憑單翻拍之相片3張
    、彰化縣警察局溪湖分局扣押品目錄表1紙存卷憑參，被告
    己○○此部分犯行亦堪認定。另犯罪事實欄一、(九)、(十)、(十一)
    所示之犯罪事實，此部分犯行業據被告己○○自白不諱，核
    與證人甲○○、丑○○、卯○○、現場查獲被告之警員施耀
    濱到庭證述，及被害人申○○、庚○○、辰○○於警訊中供
    述之情節均大致相符，且有如附表三編號9至13所示（即附
    件6至附件10）上有偽簽戌○○、申○○、庚○○署押之行
    動電話服務申請書、申○○之電話費帳單、上有偽簽甲○○
    、庚○○署押之代理人切結書、訂購單（收據）附卷可稽，
    復有甲○○之健保卡、經變造過之甲○○身分證、辰○○之
    相片磁碟、經變造之辛○○之身分證扣案足證。被告己○○
    此部分犯行，亦堪認定。綜合上述，本件事證明確，被告前
    揭犯行，洵堪認定。
二、核被告所為：
（一）(1)如事實欄一(一)所示之犯行，核係犯刑法第320條第1項之
        普通竊盜罪，及同法第212條之變造特種文書罪。
      (2)如事實欄一(二)所示之犯行，核係犯刑法第337條之侵占
        遺失物罪、第216條、第212條之行使變造特種文書罪、
        第216條、第210條之行使偽造私文書罪及第339條第1項
        之詐欺取財罪、第2項之詐欺得利罪。被告變造、偽造
        之低度行為應為行使之高度行為所吸收，及被告偽造署
        押、印文之行為係其偽造私文書之階段行為，均不另論
        罪。被告利用不知情之店員申請行動電話門號，為間接
        正犯。
      (3)如事實欄一(三)至(七)所示之犯行，核係犯刑法第320條第1
        項之普通竊盜罪。
      (4)如事實欄一(八)所示之犯行，核係犯刑法第337條之侵占
        遺失物罪、第212條之變造特種文書罪、第210條之偽造
        私文書罪。被告偽造印章為偽造印文之階段行為，偽造
        印文及盜蓋印文均為偽造私文書之部分行為，均不另論
        罪。被告委由不知情姓名不詳之人偽造印章之所為，為
        間接正犯。
      (5)如事實欄一(九)、(十)所示之犯行，核係犯刑法第337條之
        侵占遺失物罪、第216條、第212條之行使變造特種文書
        罪、第216條、第210條之行使偽造私文書罪及第339條
        第1項之詐欺取財罪、第2項之詐欺得利罪。被告變造、
        偽造之低度行為應為行使之高度行為所吸收，及被告偽
        造署押之行為係其偽造私文書之階段行為，均不另論罪
        。被告利用不知情之店員申請行動電話門號，為間接正
        犯。
      (6)如事實欄一(十一)所示之犯行，核係犯刑法第337條之侵占
        遺失物罪、第216條、第212條之行使變造特種文書罪、
        第339第3項、第2項詐欺得利未遂罪。被告變造之低度
        行為應為行使之高度行為所吸收，不另論罪。
（二）被告所犯前開多次變造特種文書、多次竊盜、多次侵占遺
      失物、多次行使變造特種文書、多次行使偽造私文書、多
      次詐欺取財犯行，及多次詐欺得利既遂犯行及1次詐欺得
      利未遂犯行，均時間緊接，犯罪構成要件相同，顯均係基
      於概括犯意為之，均為連續犯，依刑法第五十六條規定論
      以一罪（詐欺得利部分應論以詐欺得利既遂罪），並依法
      加重其刑。
（三）被告所犯連續變造特種文書罪、連續竊盜罪、連續侵占遺
      失物罪、偽造私文書罪、連續行使變造特種文書罪、連續
      行使偽造私文書罪、連續詐欺取財罪、連續詐欺得利既遂
      罪之間，有方法結果之牽連關係，依刑法第五十五條之規
      定，應從情節較重之行使偽造私文書罪處斷。
（四）又被告如事實欄一(二)、(八)至(十一)部分所示之犯行，雖未據檢
      察官起訴，惟此部分與起訴部分有連續犯、牽連犯之裁判
      上一罪關係，本院自得併予審理，附予敘明。
（五）被告前因違反麻醉藥品管理條例案件，經本院以85年度上
      易字第2348判決判處有期徒刑七月確定；又因竊盜案件，
      經下稱原審法院以86年度易字第1474號判決判處有期徒刑
      四月確定；再因偽造有價證券案件，經原審法院以86年度
      訴字第692號判決判處有期徒刑三年二月確定，前揭三罪
      嗣經原審法院裁定應執行有期徒刑三年十月確定，於87年
      12月1日假釋出監，本應至90年7月13日假釋期間始行屆滿
      。惟其於假釋期內另因轉讓第二級毒品案件，經原審法院
      以90年度訴字第700號判決判處有期徒刑八月確定，上開
      假釋亦遭撤銷，所餘殘刑有期徒刑二年七月十二日再與前
      揭有期徒刑八月刑期接續執行，於92年10月15日在監縮刑
      期滿執行完畢，有臺灣高等法院被告全國前案紀錄表及刑
      案資料查註紀錄表在卷可按，其受有期徒刑之執行完畢，
      其於五年內再犯本件法定本刑有期徒刑以上之罪，為累犯
      ，應依法遞加重其刑。
三、原審認被告己○○犯罪事證明確，予以論罪科刑，固非無見
    。惟原判決未及審酌被告所犯如事實欄一(二)、(八)至(十一)部分所
    示之犯行，尚有未洽，檢察官上訴據此指摘原審判決不當，
    為有理由，應由本院將原判決予以撤銷改判，爰審酌被告因
    貪圖一己之私利而為本案犯行之犯罪動機、目的、手段、品
    行、智識程度、對被害人所生危害及犯罪後之態度等一切情
    狀，量處如主文第二項所示之刑，以示懲儆。扣案如附表三
    編號1.至5.所示之物，分別係被告供犯罪所用及因犯罪所得
    之物，業據其供承在卷，爰依刑法第38條第1項第2款之規定
    ，予以宣告沒收。其於如附表三編號6.至15.所示附件1至附
    件10等文書上所偽造之署押、指紋及印文，爰依刑法第219
    條之規定，予以宣告沒收。另查被告於事實欄一、(八)所偽刻
    之「彰南電池工業股份有限公司」及該公司負責人「黃智霖
    」之印章各一枚，因未經證明業已滅失而不復存在，不問屬
    於犯人與否，均應予以宣告沒收。（最高法院44年度台上字
    第864號判例參照）。
四、據上論斷，應依刑事訴訟法第369條第1項前段、第364條、
    第299條第1項前段，刑法第56條、第216條、第210條、第21
    2條、第320條第1項、第337條、第339條第1項、第2項、第
    55條、第47條、第38條第1項第2款、第219條，罰金罰鍰提
    高標準條例第1條前段，判決如主文。
本案經檢察官巳○○到庭執行職務。
中　　華　　民　　國　　94　　年　　8 　　月　　30　　日
　　　　　　　 刑事第六庭  審判長法　官　李　文　雄
　　　　　　　　　　　　　　　　 法　官　邱　顯　祥
　　　　　　　　　　　　　　　　 法　官　劉　連　星
上列正本證明與原本無異。
如不服本判決應於收受送達後十日內向本院提出上訴書狀，其未
敘述上訴之理由者並得於提起上訴後十日內向本院補提理由書（
均須按他造當事人之人數附繕本）。
                                 書記官　陳　秀　真
中　　華　　民　　國　　94　　年　　8 　　月　　31　　日
附錄：本案論罪科刑法條全文
刑法第210條：
偽造、變造私文書，足以生損害於公眾或他人者，處5年以下有
期徒刑。
刑法第212條：
偽造、變造護照、旅券、免許證、特許證及關於品行、能力服務
或其他相類之證書、介紹書，足以生損害於公眾或他人者，處1
年以下有期徒刑、拘役或三百元以下罰金
刑法第216條：
行使第210條至第215條之文書者，依偽造、變造文書或登載不實
事項或使登載不實事項之規定處斷。
刑法第320條第1項
意圖為自己或第三人不法之所有，而竊取他人之動產者，為竊盜
罪，處五年以下有期徒刑、拘役或五百元以下罰金。
刑法第337條
意圖為自己或第三人不法之所有，而侵占遺失物、漂流物或其他
離本人所持有之物者，處五百元以下罰金。
刑法第339條：
意圖為自己或第三人不法之所有，以詐術使人將本人或第三人之
物交付者，處5年以下有期徒刑、拘役或科或併科一千元以下罰
金。
以前項方法得財產上不法之利益或使第三人得之者，亦同。
前二項之未遂犯罰之。
附表一
┌──┬────┬──────┬───┬──────────┬────┐
│編號│犯罪時間│  犯罪地點  │被害人│  犯  罪  手  法    │所得財物│
├──┼────┼──────┼───┼──────────┼────┤
│ 1  │93年7月6│彰化縣彰化市│未○○│持所變造之戊○○駕照│00000000│
│    │日      │中正路1段351│      │，冒用戊○○之名義，│10號門號│
│    │        │號（地球村通│      │並以未○○遭竊之身分│晶片卡  │
│    │        │訊行中正店）│      │證及健保IC卡代辦遠傳│        │
│    │        │            │      │電訊門號，並偽造吳明│        │
│    │        │            │      │錫之署押1枚、黃仔賴 │        │
│    │        │            │      │之署押、印文各1枚於 │        │
│    │        │            │      │附件1所示之同意書上 │        │
├──┼────┼──────┼───┼──────────┼────┤
│ 2  │93年7月9│彰化縣彰化市│寅○○│使用寅○○所有之台新│手機2支 │
│    │日14時21│永安街270號 │      │銀行信用卡，偽造陳玉│        │
│    │分      │（地球村通訊│      │梅之署押於附件2所示 │        │
│    │        │行永安店）  │      │之簽帳單共2張，共盜 │        │
│    │        │            │      │刷22,000元          │        │
├──┼────┼──────┼───┼──────────┼────┤
│ 3  │93年7月9│彰化縣彰化市│癸○○│持所變造之戊○○駕照│00000000│
│    │日晚上  │中正路1段351│      │，冒用戊○○之名義，│52、0923│
│    │        │號（地球村通│      │並以癸○○遭竊之身分│651016號│
│    │        │訊行中正店）│      │證及健保IC卡代辦東信│門號晶片│
│    │        │            │      │電訊門號，並偽造韋秋│卡、搭配│
│    │        │            │      │桂之署押2枚於行動電 │號碼免費│
│    │        │            │      │話服務申請書上      │手機1支 │
├──┼────┼──────┼───┼──────────┼────┤
│ 4  │93年7月 │彰化縣彰化市│寅○○│持變造之戊○○駕照，│00000000│
│    │10日    │中正路1段351│      │冒用戊○○之名義，並│76、0931│
│    │        │號（地球村通│      │以寅○○遭竊之身分證│545018號│
│    │        │訊行中正店）│      │及健保IC卡代辦泛亞電│門號晶片│
│    │        │            │      │信門號、東信電訊門號│卡      │
│    │        │            │      │，並偽造寅○○署押於│        │
│    │        │            │      │行動電話服務同意書及│        │
│    │        │            │      │手機加門號專案同意書│        │
│    │        │            │      │上，共計4枚         │        │
├──┼────┼──────┼───┼──────────┼────┤
│ 5  │93年7月 │彰化縣彰化市│子○○│持所變造之戊○○駕照│00000000│
│    │10日17時│中正路1段351│      │，冒用戊○○之名義，│53號門號│
│    │許      │號（地球村通│      │並以子○○遭竊之身分│、搭配號│
│    │        │訊行中正店）│      │證及健保IC卡代辦泛亞│碼免費手│
│    │        │            │      │電信門號，並偽造張淑│機1支   │
│    │        │            │      │玲之署押於手機加門號│        │
│    │        │            │      │專案同意書及聲明書上│        │
│    │        │            │      │，共計3枚           │        │
└──┴────┴──────┴───┴──────────┴────┘
附表二
┌──┬────┬──────┬───────────────────┐
│編號│犯罪時間│  犯罪地點  │    犯      罪      行      為        │
├──┼────┼──────┼───────────────────┤
│ 1  │93年11月│彰化縣彰化市│持所變造之戌○○身分證、駕照，向左述店│
│    │24日    │三民路之地球│店員丑○○詐稱係戌○○，並在如附件6所 │
│    │        │村通路有限公│示之行動電話服務申請書上偽簽戌○○之署│
│    │        │司三民店    │押2枚，再交還予不知情之丑○○，使許玉 │
│    │        │            │燕陷於錯誤，誤信為真，而以戌○○名義申│
│    │        │            │請手機門號0000000000號，足以生損害於許│
│    │        │            │玉燕、地球村通路有限公司、戌○○      │
├──┼────┼──────┼───────────────────┤
│ 2  │93年11月│同上        │持所拾獲之申○○身分證、駕照，向左述店│
│    │29日    │            │店員丑○○詐稱係受申○○委託，並在如附│
│    │        │            │件7所示之行動電話服務申請書上偽簽楊春 │
│    │        │            │壁之署名計3枚，再交還予不知情之丑○○ │
│    │        │            │，使丑○○陷於錯誤，誤信為真，而以楊春│
│    │        │            │壁名義申請手機門號0000000000、00000000│
│    │        │            │07、0000000000號，足以生損害於申○○、│
│    │        │            │丑○○、地球村通路有限公司            │
├──┼────┼──────┼───────────────────┤
│ 3  │93年12月│彰化縣和美鎮│持所變造之庚○○身分證、駕照，向左述店│
│    │26日    │道周路514號 │店員尤乃卉詐稱係庚○○，並在如附件8所 │
│    │        │之地球村通路│示之行動電話服務申請書上偽簽庚○○之署│
│    │        │有限公司和美│名計5枚，再交還予不知情之尤乃卉，使尤 │
│    │        │道周分店    │乃卉陷於錯誤，誤信為真，而以庚○○名義│
│    │        │            │申請手機門號0000000000、0000000000、09│
│    │        │            │00000000號，足生損害於庚○○、尤乃卉、│
│    │        │            │地球村通路有限公司                    │
├──┼────┼──────┼───────────────────┤
│ 4  │93年12月│ 同3        │持所變造之庚○○身分證及拾獲之甲○○身│
│    │26日    │            │分證，向左述店店員尤乃卉詐稱係庚○○，│
│    │        │            │而受甲○○委託以申請門號，即在如附件9 │
│    │        │            │所示之代理人切結書上，偽簽庚○○及王嘉│
│    │        │            │德之署名，再交還予不知情之尤乃卉以行使│
│    │        │            │，使尤乃卉陷於錯誤，誤信為真，而讓吳添│
│    │        │            │福以預付訂金之方式而預購門號及手機，吳│
│    │        │            │添福並在支付訂金500元後，在尤乃卉交付 │
│    │        │            │之如附件10所示之預購單上偽簽庚○○之署│
│    │        │            │名，足生損害於庚○○、甲○○、尤乃卉、│
│    │        │            │地球村通路有限公司                    │
├──┼────┼──────┼───────────────────┤
│ 5  │93年12月│彰化市○○路│持所變造之甲○○身分證，向左述店店員陳│
│    │28日    │1段190號地球│芷琳詐稱係甲○○，欲申請手機門號，嗣因│
│    │        │村通訊廣場  │卯○○發覺有異，儘速報警而當場查獲，並│
│    │        │            │在己○○身上扣得前開經己○○變造過之身│
│    │        │            │分證、甲○○之健保卡、前開拾獲之辰○○│
│    │        │            │磁碟相片及經變造過之辛○○之身分證。  │
└──┴────┴──────┴───────────────────┘
附表三、（應沒收部分）
1.變造丁○○國民身分證上所換貼己○○照片一張。
2.變造乙○○國民身分證及自小客車駕照上所換貼己○○照片各
  一張。
3.偽造之由彰南電池公司發出、乙○○92年度之各類所得扣繳暨
  免扣繳憑單1張。
4.偽刻之「彰南電池工業股份有限公司」及該公司負責人「黃智
  霖」之印章各一枚。
5.變造甲○○國民身分證上所換貼己○○照片一張及變造辛○○
  國民身分證上所換貼辰○○照片一張。
6.附件1所示偽造之戊○○署押及指紋各一枚、偽造之未○○署
  押及印文各一枚
7.附件2所示偽造之寅○○署押二枚
8.附件3所示偽造之癸○○署押二枚
9.附件4所示偽造之寅○○署押四枚
10.附件5所示偽造之子○○署押三枚
11.附件6所示偽造之戌○○署押二枚
12.附件7所示偽造之申○○署押三枚、印文二枚。
13.附件8所示偽造之庚○○署押五枚、印文四枚。
14.附件9所示偽造之庚○○署押及指紋各二枚、偽造之甲○○署
  押及印文各一枚
15.附件10所示偽造之庚○○署押一枚
　　　　　　　　　　　　　　　　　　　　　　　　　　  Ｆ
